高雄高等行政法院裁定
111年度交上字第103號
上  訴  人  陳智暄                                    
被 上訴 人  高雄市政府交通局

代  表  人  張淑娟              
上列當事人間交通裁決事件，上訴人對於中華民國111年7月26日
臺灣高雄地方法院110年度交字第465號行政訴訟判決，提起上訴
，本院裁定如下：
　　主  文
一、上訴駁回。
二、上訴審訴訟費用新臺幣750元由上訴人負擔。
　　理  由
一、按對於交通裁決事件之裁判提起上訴者，非以原裁判違背法
    令為理由，不得為之，並應於上訴理由中表明下列事由之一
    ，提出於原地方法院行政訴訟庭為之：一、原裁判所違背之
    法令及其具體內容。二、依訴訟資料可認為原裁判有違背法
    令之具體事實。行政訴訟法第237條之9第2項準用第235條第
    2項及第236條之1規定甚明。次按「判決不適用法規或適用
    不當者，為違背法令。有下列各款情形之一者，其判決當然
    違背法令：一、判決法院之組織不合法。二、依法律或裁判
    應迴避之法官參與裁判。三、行政法院於審判權之有無辨別
    不當或違背專屬管轄之規定。但其他法律別有規定者，從其
    規定。四、當事人於訴訟未經合法代理或代表。五、違背言
    詞辯論公開之規定。六、判決不備理由或理由矛盾。」「上
    訴不合法者，最高行政法院應以裁定駁回之。」行政訴訟法
    第237條之9第2項準用第236條之2第3項再準用第243條及第2
    49條第1項前段亦分別定有明文。綜合上述規定可知，交通
    裁決事件之上訴，須以原判決違背法令為理由，並應於上訴
    理由中具體表明原判決有何合於行政訴訟法第237條之9第2
    項準用第236條之2第3項再準用第243條第1項及第2項所列各
    款之事實，此為上訴的合法要件。因此，上訴狀或理由書如
    未依此項方法表明，或其所表明者與上開法條規定不合時，
    即難認為已對交通裁決事件訴訟程序判決之違背法令有具體
    的指摘，其上訴自難認為合法，應予駁回。
二、上訴人騎乘其所有車牌號碼000-000號普通重型機車，於民
    國110年9月2日18時51分許，在高雄市○○區鼓山一路、鼓山
    一路87巷口，因有「駕車行經有燈光號誌管制之交岔路口闖
    紅燈」之交通違規行為，經高雄市政府警察局鼓山分局（下
    稱舉發機關）員警當場目睹並予攔停舉發。上訴人不服舉發
    ，向被上訴人提出陳述，經被上訴人函詢舉發機關後，仍認
    上訴人上開違規事證明確，依道路交通管理處罰條例第53條
    第1項、第63條第1項第3款等規定，於110年（原判決誤載為
    10年）9月29日開立高市交裁字第32-B9OA90104號（原判決
    誤載為第32-B9OB00104號）裁決書（下稱原處分），裁處上
    訴人罰鍰新臺幣（下同）1,800元，並記違規點數3點。上訴
    人不服，提起行政訴訟，經原審法院以110年度交字第465號
    行政訴訟判決（下稱原判決）駁回其訴，上訴人猶未甘服，
    遂提起本件上訴。
三、上訴意旨略以：
　　上訴人本案所騎乘機車車牌號碼為YC6-907，原判決第2頁卻
    記載：「畫面時間19：01：38-原告騎乘YC-907號機車……」
    ，顯然依據經驗及論理法則，上訴人並非違規之行為人，原
    判決當然錯誤，違反經驗及論理法則，適用法規有所不當。
    又嗣後原審雖為裁定更正（註：原審嗣已於111年8月22日裁
    定更正：原判決原本及正本關於事實及理由欄五、本院之判
    斷㈡第7行所載「原告騎乘YC-907號機車」，應更正為「原告
    騎乘YC6-907號機車」），然原判決既已查明YC-907係違規
    機車，則上訴人自非違規當事人，依法應予撤銷原處分，不
    得公權力違反禁反言原則，此為保障訴訟當事人憲法上信賴
    利益，故原判決就上開不得裁定更正事項，誤以裁定更正，
    即屬違法，請求廢棄原判決等語。
四、上訴意旨雖謂原判決違背法令云云，惟經核上訴人前揭上訴
    理由，無非係就原審取捨證據、認定事實之職權行使事項，
    指摘其不當，或以其個人主觀之見解，就原審已為論斷者，
    泛為指摘其論斷矛盾、不當，而未具體表明原判決有何不適
    用法規、適用法規不當之情形，並揭示該法規之內容，或有
    何合於行政訴訟法第237條之9第2項準用第236條之2第3項、
    第243條第2項所列各款之事實，自難認其對原判決之如何違
    背法令已有具體之指摘。是依首揭法條規定及說明，其上訴
    為不合法，應予裁定駁回。
五、上訴審訴訟費用750元應由上訴人負擔。
六、結論︰上訴不合法。　　　　　　
中　　華　　民　　國　　111 　年　　12　　月　　19　　日
             高雄高等行政法院第二庭
                         審判長法官  孫　國　禎
                               法官  曾　宏　揚
                               法官  林　韋　岑
以上正本係照原本作成。
不得抗告。
中　　華　　民　　國　　111 　年　　12　　月　　19　　日
                             書記官　鄭　郁　萱